# 不定期租赁如何确定租赁负债？

提问人：benny_mak 时间：2019-09-19 16:48:17
由于业务上的不确定性，租用一批检测仪器，租赁合同并没有明确写明租赁期限，这种情况下，按新的租赁准则如何做会计处理？谢谢！

回答人：chenyiwei
按照准则要求，应当是合理估计租赁年限。如果无法合理估计租赁期限，且不存在导致该租赁 “不可撤销”的条款，也不存在预付租金的，则也可以参照短期租赁简化处理。
3756 、划分为持有待售子公司商誉怎么办？一揽子交易，第一次即丧失控制权如何处理？目录